【裁判字號】    99,小上,11
【裁判日期】    990205
【裁判案由】    損害賠償
【裁判全文】
臺灣臺中地方法院民事判決    99年度小上字第11號
上  訴  人  甲○○
被上訴人    乙○○
上當事人間請求損害賠償事件，上訴人對於中華民國98年12月9
日臺灣臺中地方法院臺中簡易庭98年中小字第2938號第一審判決
提起上訴，本院裁定如下：
    主    文
上訴駁回。
第二審訴訟費用新臺幣壹仟伍佰元由上訴人負擔。
    事    實
一、按對於小額程序之第一審裁判之上訴或抗告，非以其違背法
    令為理由，不得為之；又上訴狀內應記載上訴理由，表明(一)
    原判決所違背之法令及其具體內容。(二)依訴訟資料可認為原
    判決有違背法令之具體事實。民事訴訟法第436條之24第2項
    、第436條之25分別定有明文。又所謂判決有違背法令，乃
    指判決不適用法規或適用不當，亦為同法第468條所明定，
    此亦為小額事件之上訴程序所準用（民事訴訟法第436條之
    32第2項參照）。而以判決有不適用法規或適用不當為上訴
    理由時，其上訴狀或理由書應有具體之指摘，並揭示該法規
    之條項或內容，若係成文法以外之法則，應揭示該法則之旨
    趣，倘為司法院解釋或最高法院之判例，則應揭示該判解之
    字號或其內容，如依民事訴訟法第469條所列第1款至第5款
    理由提起上訴時（第6款未準用，參照民事訴訟法第436條之
    32第2項規定），其上訴狀或理由書應揭示合於該條款之事
    實，上訴理由狀如未依此項方法表明者，即難認為已對原判
    決之違背法令有具體之揭示，其上訴自難認為合法，最高法
    院著有71年台上字第314號判例可資參照。另按上訴不合程
    式或已逾期間或法律上不應准許者，第二審法院應以裁定駁
    回之，民事訴訟法第444條第1項前段亦有明文；且此於小額
    事件之上訴程序亦準用之，參照民事訴訟法第436條之32 第
    2項之規定自明。
二、上訴意旨略以：緣證人李韋瑱為被上訴人之女，具有血緣關
    係，其於原審所為證言虛偽證述，而原審認上訴人不能證明
    上訴人所有「大美百科全書」編號17、18冊內頁20餘張遭被
    上訴人飼養之黃色、黑色中型柴犬先後在曬衣架柱灑尿所致
    等語云云。惟依現有技術尚無法證明乾涸於紙上之尿漬係特
    定犬隻，依分配舉證責任僅能以先(證人王春萬於98年8月25
    日前見前揭二犬屢欲至公寓頂樓便溺) 、後(98年12月11 日
    上午7時45分李韋瑱縱放前揭二犬於現場小便、大便，為上
    訴人發現，並經管理員張正弘拍照存證，暨證人王春萬於98
    年12月8日目賭李韋瑱再度放二犬於現場便溺與其所曬衣物
    遭犬尿屎沾污) 發生之事證勾串輔以生活經驗、邏輯推理與
    待傳證人王春萬證述(前揭98年8月25日前所見事實及同年12
    月8日目賭李韋瑱再度放前揭二犬於現場便溺之事)，推論一
    般人確信被上訴人之犬隻於98年8月25日確有上訴人所指之
    毀損行為等語。是原審所為駁回上訴人之判決，亦有不當，
    爰依法提出上訴等語。並聲明：原判決廢棄，廢棄部分，被
    上訴人應給付上訴人2萬元，第一、二審訴訟費用由被上訴
    人負擔。
三、經查，本件上訴人之上訴理由，係就原審取捨證據、認定事
    實之職權行使，指摘其為不當，並就原審所為論斷，泛言其
    理由不當，而未具體表明合於不適用法規、適用法規不當，
    難認此部分對原審判決之如何違背法令已有具體之指摘。故
    而，依首揭說明，本件上訴人之上訴已難認為合法，應予駁
    回。
四、再按民事訴訟法第436條之32第1項準用同法第436條之19規
    定之結果，小額訴訟程序之第二審法院為訴訟費用之裁判時
    ，應確定其訴訟費用額。查本件第二審訴訟費用額確定為新
    臺幣1,500元，爰依前開規定諭知如主文第2項所示。
五、據上論結，本件上訴為不合法，依民事訴訟法第436條之32
    第1項、第2項、第444條第1項、第95條、第78條、第436 條
    之19第1項，裁定如主文。
中    華    民    國    99    年    2    月    5     日
                  民事第三庭    審判長法  官  張瑞蘭
                                      法  官  劉正中
                                      法  官  陳學德
上正本證明與原本無異。
本裁定不得抗告。
中    華    民    國    99    年    2    月     5    日
                                      書記官

司法院資訊處製作；財團法人民間司法改革基金會備份。
